【裁判字號】    97,抗,264
【裁判日期】    970626
【裁判案由】    返還消費借貸款強制執行
【裁判全文】
臺灣高等法院臺中分院民事裁定  97年度抗字第264號
抗  告  人  丙○○
上列抗告人因債權人台灣中小企業銀行股份有限公司、臺灣新光
商業銀行股份有限公司與債務人乙○○間返還消費借貸強制執行
事件，對於中華民國97年5月12日臺灣臺中地方法院96年度執字
第77787號所為裁定提起抗告，本院裁定如下：
    主  文
抗告駁回。
抗告程序費用由抗告人負擔。
    理  由
一、本件當事人間返還借款強制執行事件，原執行法院前於97年
    4月11日就債務人所有坐落台中市南區○○○○段248地號土
    地及其上7588建號建物（建物門牌：台中市○區○○路211
    號10樓之2）等不動產進行之拍賣程序，因該次拍賣未一併
    與坐落同段土地上之7406建號建物拍賣移轉，與公寓大廈管
    理條例之規定不符，足以影響拍賣條件之正確性，原執行法
    院爰裁定將該院於97年4月11日就債務人所有前開不動產所
    為之拍賣程序予以撤銷，併敘明該日所為由買受人即抗告人
    拍定之拍定行為，亦失所附麗。
二、抗告意旨略以：(一)裁定理由之「該次拍賣未一併與坐落同段
    土地上之7406建號建物拍賣移轉」所述，兩物件各有獨立所
    有權狀，且債權人甲○○○○○○○○○○○○○○，假扣
    押債權人臺灣新光商業銀行均未設定7406號建物之抵押權，
    故強制執行未含7406建物實屬必然。(二)本案歷經96年度執字
    第38369號及96年度執全助二字第555號假扣押執行案併案執
    行，均未發現上開事實。今抗告人即買受人依法拍定96年度
    執字第77787號函所標示強制執行之不動產，卻於拍定後告
    知違反公寓大廈管理條例，拍賣程序取消，令人不服。(三)裁
    定理由僅爰引「與公寓大廈管理條例之規定不符」，並無敘
    明所引該條例之明確章、條。實令抗告人即買受人無所適從
    ，請將原裁定廢棄云云。
三、按區分所有權人除法律另有限制外，對其專有部分，得自由
    使用、收益、處分，並排除他人干涉。專有部分不得與其所
    屬建築物共用部分之應有部分及其基地所有權或地上權之應
    有部分分離而為移轉或設定負擔，公寓大廈管理條例第4條
    定有明文。次按建築物及其基地同屬於債務人所有者，得併
    予查封、拍賣。又建築物及其基地同屬於債務人所有者，宜
    將建築物及其基地併予查封、拍賣。其有公寓大廈管理條例
    第4條第2項情形者，應將其建築物及其基地併予查封、拍賣
    ，不得分別拍定，強制執行法第75條第3項及辦理強制執行
    事件應行注意事項第40項第7款亦分別定有明文。因建築物
    不能與基地之使用分離而獨立存在，故建築物與基地同屬債
    務人所有時，為避免僅拍賣其一，致建築物與基地異其所有
    人，衍生複雜之法律關係，自以合併查封、拍賣為宜。
四、查坐落台中市南區○○○○段7406建號建物（即台中市○區
    ○○路211號地下二樓停車空間）為本件執行債務人乙○○
    所有（持分10000分之125），有建物謄本附於原執行卷可稽
    ，其為本件執行標的不動產即坐落台中市南區○○○○段24
    8地號土地及其上7588建號建物之附屬建物，依上開說明，
    該7406建號建物與基地之應有部分既不得分離而為移轉或設
    定負擔，則依前開規定，自應將該7406建號建物及其基地併
    予查封拍賣。原執行法院於97年4月11日就本件執行標的不
    動產進行之拍賣程序，因未一併與7406建號建物拍賣移轉，
    自與公寓大廈管理條例第4條第2項之規定不符，足以影響拍
    賣條件之正確性，原執行法院因而裁定將該院於97年4月11
    日所為之拍賣程序予以撤銷，要無違誤。抗告意旨指摘原裁
    定不當，求予廢棄，為無理由。
五、據上論結，本件抗告為無理由，依強制執行法第30條之1，
    民事訴訟法第495條之1第1項、第449條第1項、第95條、第
    78條，裁定如主文。
中    華    民    國    97    年    6     月    26    日
                  民事第五庭    審判長法  官  林陳松
                                      法  官  鄭金龍
                                      法  官  王重吉
以上正本係照原本作成。
如不服本裁定應於裁定送達後10日內向本院提出抗告理由狀（須
按他造人數附具繕本），並繳納抗告裁判費新台幣1,000元。
                                      書記官  林玉惠
中    華    民    國    97    年    6     月    26    日
                                                      Ａ


司法院資訊處製作；財團法人民間司法改革基金會備份。
